臺灣板橋地方法院刑事判決              100年度易字第959號
公  訴  人  臺灣板橋地方法院檢察署檢察官
被      告  陳君興
上列被告因竊盜案件，經檢察官提起公訴（100 年度偵字第5141
號），因被告於準備程序中就被訴事實為有罪之陳述，經本院裁
定進行簡式審判程序，並判決如下：
    主  文
陳君興共同攜帶兇器毀壞安全設備侵入住宅竊盜，累犯，處有期
徒刑柒月。
    事  實
一、陳君興前於民國95年間，因毒品案件，經臺灣臺北地方法院
    以95年度易字第1150號判決判處有期徒刑10月，並經臺灣高
    等法院以95年度上易字第2144號判決上訴駁回而確定，嗣經
    依法減為有期徒刑5 月確定，又因毒品、贓物等案件，分別
    經本院以96年度簡字第1770號、第7142號判決判處有期徒刑
    5 月、4 月，嗣經依法減為有期徒刑2 月15日、2 月確定，
    上開3 罪經裁定應執行有期徒刑8 月確定。再因竊盜等案件
    ，分別經本院以96年度易字第2928號、第1482號判決判處有
    期徒刑4 月、8 月確定，另因贓物案件，經本院以96年度簡
    字第7260號判處有期徒刑6 月，並減為有期徒刑3 月確定，
    復因毒品案件，經本院以96年度簡字第5918號判處有期徒刑
    6 月確定，又因竊盜案件，經臺灣桃園地方法院以97年度審
    易字第3 號判處有期徒刑1 年確定，上開5 罪經裁定應執行
    有期徒刑2 年6 月確定，並與上揭應執行有期徒刑8 月之案
    件接續執行，於99年6 月19日縮短刑期執行完畢（於本案構
    成累犯）。詎仍不知悔改，與真實姓名年籍不詳綽號「鳳梨
    」之成年男子共同基於為自己不法所有之犯意聯絡，於100
    年2 月4 日12時許，共同前往黃勝新位於新北市○○區○○
    路2 段226 號6 樓之住處，由「鳳梨」持客觀上足供兇器使
    用之油壓剪1 把破壞上揭住所之鐵窗、鎖頭等安全設備，先
    行侵入該住所後，再開啟大門使陳君興進入該住處，並竊取
    黃勝新所有之數位相機1 臺（廠牌SONY、價值約新臺幣
    10,000 元 ）得手。嗣陳君興於100 年2 月10日11時30分許
    ，在新北市○○區○○路118 號前為警臨檢盤查時，於有偵
    查犯罪職權之機關或公務員未發覺犯罪前，主動交付上揭數
    位相機1臺 ，並向員警坦承上揭竊盜犯行而接受裁判。
二、案經黃勝新告訴新北市政府警察局板橋分局移送臺灣板橋地
    方法院檢察署檢察官偵查起訴。
    理  由
一、本案被告陳君興所犯係死刑、無期徒刑、最輕本刑為3 年以
    上有期徒刑或高等法院管轄第一審案件以外之罪，其於準備
    程序中就被訴事實為有罪之陳述，經本院告知簡式審判程序
    之旨，並聽取檢察官、被告之意見後，經本院裁定進行簡式
    審判程序，合先敘明。
二、上揭犯罪事實，業據被告陳君興於警詢、偵查及本院審理中
    坦承不諱，核與證人即告訴人黃勝新於警詢中之證言相符，
    並有新北市政府警察局板橋分局搜索扣押筆錄、扣押物品目
    錄表、贓物認領保管單各1 份、贓物照片1 張在卷可佐，足
    認被告上揭自白，核與事實相符，應堪採信。本件事證明確
    ，被告犯行洵堪認定，應予依法論科。
三、按刑法第321 條第1 項第3 款所稱兇器，其種類並無限制，
    凡客觀上足對人之生命、身體、安全構成威脅，具有危險性
    之兇器均屬之，且祇須行竊時攜帶此種具有危險性之兇器為
    已足，不以攜帶之初有行兇之意圖為必要（最高法院79年臺
    上字第5253號判例意旨參照）。查：本件被告與「鳳梨」所
    涉上揭竊盜犯行，渠等所攜帶用以剪斷鐵窗、鎖頭之油壓剪
    1 把，長約20公分，一端成尖銳狀，一端有把手，業據業經
    被告於本院審理中供述在卷，且以該油壓剪足以裁剪鐵窗、
    鎖頭等鐵製物品觀之，因認該油壓剪客觀上足以對人之身體
    、生命、安全構成威脅，應屬兇器無訛。核被告所為，係犯
    刑法第321 條第1 項第1 款、第2 款、第3 款攜帶兇器毀壞
    安全設備侵入住宅竊盜罪。被告與「鳳梨」就上揭犯行，有
    犯意聯絡及行為分擔，應論以共同正犯。被告係於100 年2
    月10日11時30分許，在新北市○○區○○路118 號前為警臨
    檢盤查時，於警員尚不知其涉有本件竊盜犯行時，主動交付
    其所竊得之上揭數位相機1 臺，並帶同警方前往竊盜地點而
    查獲，有本院100 年7 月8 日電話紀錄查詢表2 紙在卷可參
    ，認被告係於有偵查犯罪權限之機關或人員知悉其犯罪前為
    自首，嗣並接受裁判，爰依刑法第62條前段規定減輕其刑。
    被告有如事實欄所示之犯罪科刑及執行情形，有臺灣高等法
    院被告前案紀錄表在卷可稽，其於上開有期徒刑執行完畢後
    5 年內，故意再犯本件有期徒刑以上之罪，為累犯，應依刑
    法第47條第1 項之規定，加重其刑，並先加後減之。爰審酌
    被告前有竊盜前科，素行非佳，有臺灣高等法院被告前案紀
    錄表在卷可參，其正值壯年，竟不思循正當途徑賺取財物，
    再犯本件竊盜犯行，足見前次刑罰並不足使心生警惕，惟念
    其於本院審理中坦承犯行，態度尚佳，應認其尚有悔意，復
    兼衡其犯罪動機、目的、手段、所竊取之財物價值等一切情
    狀，量處如主文所示之刑。
據上論斷，應依刑事訴訟法第273 條之1 第1 項、第299 條第1
項前段，刑法第321 條第1 項第1 款、第2 款、第3 款、第28條
、第62條前段、第47條第1 項，刑法施行法第1 條之1 第1 項、
第2 項前段，判決如主文。
本案經檢察官李美金到庭執行職務。
中    華    民    國   100    年    7     月    18    日
                  刑事第十二庭  法  官  張誌洋
以上正本證明與原本無異
如不服本判決應於送達後10日內向本院提出上訴狀
                                書記官  張桐嘉
中    華    民    國   100    年    7     月    19    日
附錄本案論罪科刑法條全文：
中華民國刑法第321條
（加重竊盜罪）
犯竊盜罪而有下列情形之一者，處 6 月以上、5 年以下有期徒
刑，得併科新臺幣 10 萬元以下罰金：
一、侵入住宅或有人居住之建築物、船艦或隱匿其內而犯之者。
二、毀越門扇、牆垣或其他安全設備而犯之者。
三、攜帶兇器而犯之者。
四、結夥三人以上而犯之者。
五、乘火災、水災或其他災害之際而犯之者。
六、在車站、埠頭、航空站或其他供水、陸、空公眾運輸之舟、
    車、航空機內而犯之者。
前項之未遂犯罰之。